【裁判字號】    97,抗,311
【裁判日期】    970229
【裁判案由】    訴訟救助
【裁判全文】
臺灣高等法院民事裁定                   97年度抗字第311號
抗  告  人  甲○○
上列抗告人因與相對人乙○○等間請求確認買賣關係不存在等事
件聲請訴訟救助，對於中華民國96年12月28日臺灣板橋地方法院
96年度救字第135號所為裁定提起抗告，本院裁定如下：
    主  文
原裁定廢棄。
臺灣板橋地方法院九十六年度訴字第四０七號訴訟事件，准對抗
告人訴訟救助。
    理  由
一、按當事人無資力支出訴訟費用者，法院應依聲請，以裁定准
    予訴訟救助，但顯無勝訴之望者，不在此限；又無資力支出
    訴訟費用之事由，應提出能即時調查之證據以釋明之；又上
    開釋明，得由受訴法院管轄區域內有資力之人，出具保證書
    代之，保證書內，應載明具保證書人於聲請訴訟救助人負擔
    訴訟費用時，代繳暫免之費用，民事訴訟法第107條第1項、
    第109條第2項、第3項、第284條分別定有明文。
二、經查抗告人95年度薪資所得有新台幣（下同）1,172,238元
    、股利所得有31,879元、利息所得有786,175元，合計1,990
    ,310 元，其名下有坐落台北市○○○路○段559巷16弄26號6
    樓房屋及其坐落土地、嘉義縣義竹鄉○○○段龍蛟小段572
    地號土地及4筆投資（投資金額合計為305,640元），固有稅
    務電子閘門財產所得調件明細表可稽（見原審卷第5至9頁）
    。惟抗告人主張其所有上開不動產分別遭債權人上海商業儲
    蓄銀行股份有限公司及慶豐商業銀行股份有限公司聲請強制
    執行而經執行法院查封；另抗告人每月薪資82,825元亦經債
    權人臺灣新光商業銀行股份有限公司向法院聲請強制執行，
    自95年10月起按月於1/3額度內予以扣押；又抗告人因積欠
    第一商業銀行股份有限公司（下稱第一銀行）借款合計980
    萬元，抗告人就其中800萬元之借款每月須清償本息59,111
    元，故抗告人之生活已達困窘之程度，實無資力支出訴訟費
    用等情，業據其提出本院95年度抗字第1512號裁定、96年度
    聲字第30號裁定、96年度聲字第146號裁定、96年度聲字第
    329號裁定、台灣台北地方法院（下稱台北地院）96年度救
    字第41號裁定、台北地院民事執行處囑託查封登記書、台灣
    嘉義地方法院民事執行處囑託查封登記書、台灣桃園地方法
    院執行命令及土地登記謄本以為釋明（見本院卷第41至57頁
    ）。抗告人另提出由第三人林文益出具之保證書以補釋明之
    不足，該保證書並載明：「同意就該訴訟負該保證責任，即
    被保證人 (指抗告人)須負擔該訴訟費用及其訴訟代理人費
    用時，同意代繳暫免之裁判費及其他應納之訴訟費用」（見
    本院卷第32頁），又查林文益為時益企業有限公司之負責人
    ，該公司設於台北縣蘆洲市，屬原法院轄區，資本總額為
    200萬元，亦有林文益之國民身分證及時益企業有限公司基
    本資料查詢明細可稽（見本院卷第33至35頁），堪認保證人
    林文益為原法院轄區內具有資力之人。則綜合上開事證，堪
    認抗告人確無資力支出訴訟費用，應准對抗告人為訴訟救助
    。從而，原法院裁定駁回抗告人之聲請，自有未洽，抗告意
    旨指摘原裁定不當，聲明廢棄，為有理由，應予准許。
三、據上論結，本件抗告為有理由，爰裁定如主文。
中    華    民    國    97    年    2    月    29    日
                    民事第四庭
                        審判長法  官  張劍男
                              法  官  翁昭蓉
                              法  官  彭昭芬
正本係照原本作成。
本裁定除以適用法規顯有錯誤為理由，並經本院許可外，不得再
抗告。如提起再抗告，應於收受後10日內委任律師為訴訟代理人
向本院提出再抗告狀。並繳納再抗告費新台幣１千元。
中    華    民    國    97    年    3     月    3     日
                              書記官  丁華平


司法院資訊處製作；財團法人民間司法改革基金會備份。
